【裁判字號】    88,易,3785
【裁判日期】    890131
【裁判案由】    毒品危害防制條例
【裁判全文】
臺灣高雄地方法院刑事判決                        八十八年度易字第三七八五號
    公  訴  人  臺灣高雄地方法院檢察署檢察官
    被      告  甲○○
右列被告因違反毒品危害防制條例案件，經檢察官提起公訴（八十八年度偵字第一一
一九號），及移送併辦（八十八年度毒偵字一六七八、二六八三號），本院判決如左
：
    主  文
甲○○連續施用第二級毒品，累犯，處有期徒刑拾月。
扣案第二級毒品安非他命（驗後毛重合計肆拾捌點捌捌公克）及吸食器貳組均沒收銷
燬之；夾鏈袋壹佰玖拾陸只沒收之。
    事  實
一、甲○○曾於民國八十六年間，因違反麻醉藥品管理條例案件，經本院判處有期徒
    刑六月確定，並於八十七年三月二十七日易科罰金執行完畢，猶不知悔改，復因
    施用毒品案件，經依本院八十七年度毒聲字第九二二號裁定送觀察、勒戒後，認
    無繼續施用毒品之傾向，由台灣高雄地方法院檢察署檢察官於八十七年十月十九
    日，以八十七年度偵字第二四○○五號、偵緝字第一一二四號為不起訴處分確定
    。甲○○竟又基於概括犯意，自八十七年十二月一日起至八十八年十一月十七日
    止，連續在高雄縣美濃鎮○○路一九三之一號及高雄縣旗山鎮○○○路一四八巷
    三十三號等處，多次施用第二級毒品安非他命。其先為警於八十八年一月四日十
    二時五十分許，在高雄縣美濃鎮○○街七二巷二四號查獲，並扣得第二級毒品安
    非他命九小包（驗後毛重九．七○公克）、吸食器一組及其所有預備供分裝施用
    毒品用之夾鏈袋五十六只，經依本院以八十八年度毒聲字第二四號裁定送觀察、
    勒戒後，認有繼續施用毒品傾向，再依本院八十八年毒聲字第六二三號裁定送強
    制戒治，而於八十八年七月二十日，經停止戒治，所餘戒治期間付保護管束。嗣
    復先後於八十八年九月十七日，因為警採尿送驗而查獲上情，及於八十八年十一
    月十八日十四時許，在高雄縣旗山鎮○○○路一四八巷三十三號為警查獲，並扣
    得第二級毒品安非他命十二包（驗後毛重三九．一八公克）、吸食器一組及其所
    有預備供分裝施用毒品用之夾鏈袋一百四十只（另涉販賣毒品部分，由檢察官另
    案偵辦中），甲○○現經本院裁定撤銷停止戒治處分，而於臺灣屏東戒治所繼續
    戒治中。
二、案經高雄市政府警察局及高雄市政府警察局三民第一分局、刑警大隊分別報請臺
    灣高雄地方法院檢察署檢察官偵查起訴。
    理  由
一、訊據被告甲○○對右揭事實坦承不諱，又經將被告於八十八年九月十七日為警所
    採集之尿液送驗結果，亦呈甲基安非他命陽性反應，有高雄市政府衛生局出具之
    煙毒尿液檢驗成績書乙紙在卷可稽，此外，復有第二級毒品安非他命（驗後毛重
    合計四八．八八公克）、吸食器二組及被告所有預備供分裝施用毒品用之夾鏈袋
    共一百九十六只扣案為證，而該扣案之白色晶體、吸食器分別經送高雄醫學院附
    設中和紀念醫院檢驗確係甲基安非他命及殘留甲基安非他命無訛，有該院出具之
    檢驗成績單四份在卷足憑（附於本院卷）。本件罪證明確，被告右揭施用毒品之
    犯行洵堪認定，應依法論科。
二、核被告所為，係犯毒品危害防制條例第十條第二項之罪。被告非法持有第二級毒
    品安非他命、專供施用毒品之器具，進而施用，其持有之低度行為應被施用之高
    度行為所吸收，不另論其非法持有之罪。又被告先後多次施用毒品之行為，時間
    緊接，所犯罪名相同，顯係出於概括之犯意為之，為連續犯，爰依刑法第五十六
    條之規定以一罪論，並加重其刑。再公訴人雖僅就被告自八十七年十二月一日起
    至八十八年一月四日止之施用毒品犯行提起公訴，然其上開迄八十八年十一月十
    七日之其餘未經起訴之施用毒品犯行，與前開有罪部分之犯罪事實，具有連續犯
    之裁判上一罪關係，依法本院自得一併予以審究，併此敘明。次查被告前因施用
    毒品案件，經本院以八十七年度毒聲字第九二二號裁定送觀察、勒戒後，認無繼
    續施用毒品之傾向，由台灣高雄地方法院檢察署檢察官於八十七年十月十九日，
    以八十七年度偵字第二四○○五號、偵緝字第一一二四號不起訴處分確定，有該
    不起訴處分書在卷為憑，其於五年內再犯毒品危害防制條例第十條之罪，經裁定
    送觀察勒戒，認有繼續施用毒品傾向，並經本院依檢察官聲請，裁定先令入戒治
    處所施以強制戒治，有本院八十八年度毒聲字第二四號裁定、台灣高雄看守所附
    設勒戒處所八十八年一月十三日高所正戒勒字第一一五號函送之證明書一份，及
    本院八十八年毒聲字第六二三號裁定等附卷可參，是依同條例第二十條第三項之
    規定，不待強制戒治期滿，逕予依法論科。末查被告曾於八十六年間，因違反麻
    醉藥品管理條例案件，經本院判處有期徒刑六月確定，並於八十七年三月二十七
    日易科罰金執行完畢，此有臺灣高雄地方法院檢察署刑案資料查註紀錄表及本院
    被告全國前案紀錄表在卷可按，其於五年之內再犯有期徒刑以上之本罪，係屬累
    犯，應依刑法第四十七條之規定遞加重其刑。爰審酌被告前經檢察官依初次觀察
    勒戒後無繼續施用傾向為不起訴處分確定後，仍不知悔改、警惕，猶繼續施用毒
    品，本不宜寬貸，惟其犯後坦承犯行，且此乃自戕行為等一切情狀，量處如主文
    所示之刑，以資懲儆。至扣案之第二級毒品安非他命（驗後毛重合計四八．八八
    公克），係屬毒品，及吸食器二組為專供施用毒品之器具，應依毒品危害防制條
    例第十八條第一項前段規定，不問屬於犯人與否，宣告沒收並銷燬之。至扣案之
    夾鏈袋共一百九十六只，係被告所有供犯本件之罪預備所用之物一情，業經被告
    供承在卷，且該夾鏈袋經送鑑定，係屬空袋，均無殘留甲基安非他命，有高雄醫
    學院附設中和紀念醫院檢驗報告單二紙在卷可考（附於本院卷），爰併依刑法第
    三十八條第一項第二款之規定，宣告沒收之。
據上論斷，應依刑事訴訟法第二百九十九條第一項前段，毒品危害防制條例第十條第
二項、第十八條第一項前段，刑法第十一條、第五十六條、第四十七條、第三十八條
第一項第二款，判決如主文。
本案經檢察官李靜文到庭執行職務
中      華      民      國    八十九    年      一    月    三十一     日
                                     臺灣高雄地方法院刑事第三庭
                                         法  官  王  美  玲
右正本證明與原本無異。
如不服本判決，應於判決送達後十日內，向本院提出上訴狀。
                                         書記官  楊  真  芬
中      華      民      國    八十九    年      一    月    三十一     日
附錄論罪法條：
毒品危害防制條例第十條第二項
  施用第二級毒品者，處三年以下有期徒刑。


司法院資訊處製作；財團法人民間司法改革基金會備份。
